【裁判字號】    89,上易,2336
【裁判日期】    890802
【裁判案由】    竊盜等
【裁判全文】
臺灣高等法院刑事判決                          八十九年度上易字第二三三六號
    上  訴  人  臺灣桃園地方法院檢察署檢察官
    被      告  甲○○
右上訴人因被告竊盜案件，不服臺灣桃園地方法院八十九年度易字第七二二號，中華
民國八十九年四月二十五日第一審判決（起訴案號：臺灣桃園地方法院檢察署八十九
年度偵字第二二０四號），提起上訴，並經台灣桃園地方法院檢察署移送併案審理
（八十九年度偵字第五一九八號），本院判決如左：
    主  文
原判決關於竊盜部分及定執行刑部分均撤銷。
甲○○連續竊盜，累犯，處有期徒刑拾月。
鉗子壹支、銼刀壹支、鋸子壹支、熱溶膠壹支、鑰匙貳支均沒收。
    事  實
一、甲○○前於民國（下同）八十二年間因毒品、槍彈藥刀械管制條例等案件，經
    臺灣桃園地方法院判處有期徒刑三年四月、六月確定，並定其應執行有期徒刑三
    年八月，於八十八年五月二十九日執行完畢，竟仍不知悛悔，基於意圖為自己不
    法所有之概括犯意，先於八十八年十二月底某日在桃園縣平鎮市○○路路旁，竊
    取不詳姓名人所有之ＬＥ─三○○（被告已不記得該牌末一碼，該末一碼已被切
    割不見）之車牌二面，復於八十九年一月十二日上午七時許，持其所有鑰匙乙支
    ，在新竹縣湖口鄉○○村○○路某處，竊得乙○○所有停放該處之Ｇ二─六九一
    ○自用小客車乙輛，供己日常代步之用，再於八十九年一月十三日晚上十一時許
    ，在桃園縣中壢市○○路十一號前（起訴書誤載為水園路），竊得丙○○所有Ｖ
    四─三００一號自用小客車之車牌二面，並將之懸掛於上開Ｇ二─六九一○自用
    小客車上使用，復於八十九年三月二十三日十一時許，在桃園縣平鎮市○○路○
    段與安居巷路口竊取被害人鍾秀美所有車牌號碼ＪＸ─四六六六號自用小客車車
    牌一面，得手後，並基於偽造特種文書汽車牌照之犯意，在桃園縣楊梅鎮○○路
    ○段四九二巷五十號家內，以其所有之鋸子將上開ＪＸ─四六六六號車牌之後面
    三個六之號碼鋸下，用其所有之鉗子折斷後，使用其所有之銼刀修其邊緣不整齊
    之部分，將其中切下之二個六分別重組於上述竊得之二面ＬＥ─三○○之已切割
    車牌之最後一碼，並用其所有之熱溶膠接黏完成，偽造成ＬＥ─三○○六號車牌
    二面，嗣於八十九年三月二十六日二十一時許，在桃園縣八德市○○路一四五號
    旁空地，竊取被害人魏華勳所有車牌號碼ＢＫ─二九二六號自用小客車，得手後
    先將該車車牌拆下丟棄，再懸掛上開偽造之車牌以供行使，足以生損害於監理機
    關對於行車牌照之管理，甲○○分別於八十九年一月二十六日上午十一時五十分
    許，駕駛上開乙○○所有之自用小客車行經桃園縣中壢市○○路五五七號前為警
    攔檢，始查獲並扣得鑰匙一支，復於八十九年四月二日凌晨零時二十分許，駕駛
    上開魏華勳所有之自用小客車在桃園縣龍潭鄉中正、中豐、東龍、大昌路口為警
    攔檢而查獲，並扣得鉗子壹支、銼刀壹支、鋸子壹支、熱溶膠壹支、鑰匙壹支、
    偽造之車牌二面、毀壞剩下之車牌一小片。
二、案經桃園縣警察局平鎮分局報請臺灣桃園地方法院檢察署檢察官偵查起訴。
        理  由
一、被告未於辯論期日到庭，惟其於之前之調查庭對於右揭事實坦承不諱，核與被害
    人乙○○、丙○○、魏華勳、鍾秀美等人陳述之情節相符，復有贓物認領保管單
    三紙、相片十五張可證，且有扣案之上開鑰匙貳支、鉗子壹支、銼刀壹支、鋸子
    壹支、熱溶膠壹支、偽造之車牌二面、毀壞剩下之車牌一小片可稽，事證明確，
    被告犯行堪以認定。
二、核被告所為，係犯刑法第二百十六條、第二百十二條行使偽造特種文書罪及第三
    百二十條第一項之竊盜罪、兩罪間有方法、結果之牽連關係，為牽連犯，應依刑
    法第五十五條規定從一重之竊盜罪處斷，被告五次之竊盜行為，其時間緊接，所
    犯構成要件相同，顯係基於概括犯意所為，為連續犯，應依刑法第五十六條規定
    論以一罪並加重其刑，又被告將竊得之舊車牌予以切割，組合新車牌，具有創設
    性，應屬偽造而非變造（最高法院六十六年台上字第一九六一號判例參照），其
    偽造後復持以行使，應論以行使偽造特種文書罪，其偽造特種文書之低度行為，
    為行使之高度行為所吸收，不另論罪，公訴人上訴意旨就此併案部分認係變造特
    種文書及行使變造特種文書罪，均有未洽，又被告前於八十二年間因毒品、槍
    彈藥刀械管制條例等案件，經臺灣桃園地方法院判處有期徒刑三年四月、六月確
    定，並定其應執行有期徒刑三年八月，於八十八年五月二十九日執行完畢，此有
    刑案被告全國前案紀錄表乙份可佐，其復於五年內再犯有期徒刑以上之本罪，為
    累犯，應依刑法第四十七條規定加重其刑，再被告於八十八年十二月底某日在桃
    園縣平鎮市○○路路旁，竊取ＬＥ─三○○之車牌二面、八十九年三月二十三日
    十一時許，在桃園縣平鎮市○○路○段與安居巷路口竊取被害人鍾秀美所有車牌
    號碼ＪＸ─四六六六號自用小客車車牌一面、行使偽造特種文書汽車牌照、八十
    九年三月二十六日二十一時許，在桃園縣八德市○○路一四五號旁空地，竊取被
    害人魏華勳所有車牌號碼ＢＫ─二九二六號自用小客車等併案部分，雖未經檢察
    官起訴，惟上開併案之竊盜部分（行使偽造特種文書部分與之有牽連犯關係）與
    已起訴之竊盜論罪科刑之部分有連續犯之裁判上一罪之關係，本院自得併予審理
    。審酌被告之犯罪動機、目的、手段，造成之危害及犯罪後之態度等一切情狀，
    量處如主文第二項所示之刑，扣案之鑰匙貳支、鉗子壹支、銼刀壹支、鋸子壹支
    、熱溶膠壹支均被告所有供犯罪所用之物，依刑法第三十八條第一項第二款規定
    ，均宣告沒收。
三、原審經審理之結果，就此部分認被告罪證明確，予以論罪科刑，固非無見，惟查
    檢察官起訴被告於八十九年一月十三日晚上十一時許，在桃園縣中壢市○○路十
    一號前竊得丙○○所有Ｖ４─３００１號自用小客車之車牌二面部分，觀其警訊
    、偵審卷中並未提到鏍絲起子乙支，亦無鏍絲起子乙支扣案，原審遽予變更檢察
    官起訴法條，改論被告攜帶兇器竊盜並沒收其鏍絲起子乙支，均有未洽，又前述
    併案部分，原審未及審酌，公訴人就此部分提起上訴，為有理由，原判決此部分
    為無可維持，其所定執行刑因改判，已無可附麗，一併予以撤銷，應將原判決此
    部分撤銷改判如主文。
四、被告經合法傳喚，無正當理由，未於審理期日到庭，故不待其陳述，逕行判決。
據上論斷，應依刑事訴訟法第三百六十九條第一項前段、第三百七十一條、第三百六
十四條、第二百九十九條第一項前段，刑法第五十六條、第三百二十條第一項、第二
百十六條、第二百十二條、第五十五條、第四十七條、第三十八條第一項第二款，罰
金罰鍰提高標準條例第一條前段判決如主文。
本案經檢察官陳文禮到庭執行職務。
中    華    民    國      八十九    年       八       月       二       日
                            臺灣高等法院刑事第四庭
                                審判長法  官  蔡  永  昌
                                      法  官  徐  昌  錦
                                      法  官  許  宗  和
右正本證明與原本無異。
不得上訴。
                                      書記官  廖  艷  莉
中    華    民    國      八十九    年       八       月       四       日
附錄：本案論罪科刑法條全文
刑法第三百二十條第一項
意圖為自己或第三人不法之所有，而竊取他人之動產者，為竊盜罪，處五年以下有期
徒刑、拘役或五百元以下罰金。


司法院資訊處製作；財團法人民間司法改革基金會備份。
